【裁判字號】    97,交易,5
【裁判日期】    970613
【裁判案由】    過失傷害
【裁判全文】
臺灣高雄地方法院刑事判決               97年度交易字第5號
公  訴  人  臺灣高雄地方法院檢察署檢察官
被      告  甲○○
上列被告因過失傷害案件，經檢察官提起公訴（96年度調偵字第
907 號），本院依簡式審判程序，判決如下：
    主  文
甲○○犯過失傷害罪，處拘役拾日，如易科罰金，以新臺幣壹
仟元折算壹日，減為拘役拾伍日，如易科罰金，以新臺幣壹仟元
折算壹日。
    事  實
一、甲○○考領有普通自小客車駕駛執照，於民國96年2 月22日
    下午2 時54分許，駕駛車牌號碼ZF—8117號自用小客車，沿
    高雄縣鳳山市○○路370 巷由北往南方向行駛，行經該路段
    與善和街交岔路口時，理應注意車前狀況，並隨時採取必要
    之安全措施，且依當時天氣晴、日間自然光線、柏油路面乾
    燥、無缺陷、路無障礙物、視距良好，並無不能注意之情事
    ，竟疏未注意，適有乙○○騎乘車牌號碼YET-847 號輕型機
    車，沿善和街由東往西方向行駛，亦行經上開交岔路口，甲
    ○○駕駛之上開自小客車前車頭撞及乙○○騎乘之輕型機車
    右側車身，乙○○因而人車倒地，受有頭部外傷併頭皮撕裂
    傷3 公分及右肩擦挫傷之傷害。甲○○於肇事後，留在事故
    現場，並主動向前往事故現場處理，且尚不知肇事者為何人
    之員警坦承肇事，而願接受裁判。
二、案經乙○○訴由臺灣高雄地方法院檢察署檢察官偵查起訴。
    理  由
一、按本案被告甲○○所犯係死刑、無期徒刑、最輕本刑為3 年
    以上有期徒刑以外之罪，其於準備程序就前揭被訴事實為有
    罪之陳述，經受命法官告知簡式審判程序之旨，並聽取其與
    公訴人之意見後，本院認無不得或不宜改依簡式審判程序進
    行之情形，爰依刑事訴訟法第273 條之1 第1 項規定，裁定
    本件由受命法官獨任進行簡式審判程序，合先敘明。
二、上揭犯罪事實，業據被告甲○○坦承不諱，核與告訴人乙○
    ○於警詢、偵查中之指訴之情節大致相符，並有道路交通事
    故調查報告表(一)、(二)、道路交通事故現場圖、談話紀錄表及
    車禍現場暨車損照片8 幀在卷可稽，足認被告任意性自白與
    事實相符，應足採信。且觀諸前揭交通事故調查報告所載，
    案發當時天候晴、日間自然光線、柏油路面、乾燥無缺陷、
    無障礙物、視距良好，車子本身亦無突發之狀況，並無不能
    注意之情形，被告竟疏未注意車前狀況，致發生本件車禍。
    而本件經送臺灣省高屏澎區車輛行車事故鑑定委員會鑑定結
    果，亦認被告駕駛上開自小客車，未注意車前狀況，為本件
    肇事之原因等情，有該鑑定委員會96年11月21日鑑定意見書
    附卷足參，益徵被告就本件車禍事故之發生，確有過失甚明
    。是依上開卷附之各項文書、證物等補強證據，已足資擔保
    被告上開任意性自白之真實性，堪信為真實。又告訴人乙○
    ○確因本件車禍致受有頭部外傷併頭皮撕裂傷3 公分及右肩
    擦挫傷之傷害，而於96年2 月22日下午3 時29分許送往國軍
    高雄總醫院急診，於急診行傷口縫合，於同日晚上9 時30分
    許離院等情，亦有該院96年2 月22日診斷證明書1 紙在卷可
    佐。綜上所述，被告就本件車禍之發生確有過失，而告訴人
    亦因本件車禍而受有前揭傷害，被告之過失行為與該告訴人
    之傷害結果間，具有相當因果關係。本件事證已臻明確，被
    告過失傷害犯行，堪以認定，應依法論科。
三、核被告所為，係犯刑法第284 條第1 項前段之過失傷害罪。
    被告於肇事後，留在事故現場，並向前往事故現場處理，尚
    不知肇事者為何人之員警坦承肇事，嗣並接受裁判之事實，
    業據被告供陳明確，並有高雄縣政府警察局道路交通事故當
    事人登記聯、上開道路交通事故現場圖各1 份附卷可按，是
    被告於員警尚不知何人犯罪前，主動坦承其為肇事者，符合
    刑法第62條前段自首之規定，依法減輕其刑。爰審酌被告疏
    未車前狀況之過失程度，致告訴人受有頭部外傷併頭皮撕裂
    傷3 公分及右肩擦挫傷之傷害，又其犯後坦承犯行，態度良
    好，且本件民事賠償部分未能達成和解，固係因雙方對於和
    解金額認知差距過大，有本院刑事審查庭刑事案件移付調解
    簡要紀錄在卷可按，然被告於本件案發之後，業已將告訴人
    之上開機車修復一節，復據被告自承、告訴人證述在卷，足
    認被告具有悔意，以及告訴人騎乘輕型機車，行經肇事地點
    ，未禮讓幹線道車先行，亦有過失等一切情狀，量處如主文
    所示之刑，並斟酌被告國中畢業、家庭經濟狀況小康、有正
    當工作等情形，諭知如主文所示易科罰金之折算標準。又被
    告犯罪之時點係在96年4 月24日之前，合於中華民國96年罪
    犯減刑條例所定之減刑要件，應依同條例第2 條第1 項第3
    款規定，減其宣告刑二分之一，並諭知同上易科罰金之折算
    標準。
據上論斷，應依刑事訴訟法第273 條之1 第1 項、第284 條之1
，刑法第284 條第1 項前段、第62條前段、第41條第1 項前段，
刑法施行法第1 條之1 ，中華民國96年罪犯減刑條例第2 條第1
項第3 款、第7 條，判決如主文。
本案經檢察官吳美齡到庭執行職務。
中    華    民    國    97    年    6     月    13    日
                  交通法庭      法  官  李殷君
以上正本證明與原本無異。
如不服本判決應於收受本判決後10日內向本院提出上訴書狀，並
應敘述具體理由，如未敘述上訴理由者，應於上訴期間屆滿後20
日內補提理由書狀於本院（均須按他造當事人之人數附繕本）「
切勿逕送上級法院」。
中    華    民    國    97    年    6     月    16    日
                                書記官  陳昱良
附錄本案論罪科刑法條全文：
中華民國刑法第284條
因過失傷害人者，處6 月以下有期徒刑、拘役或5 百元以下罰金
，致重傷者，處1 年以下有期徒刑、拘役或5 百元以下罰金。
從事業務之人，因業務上之過失傷害人者，處1 年以下有期徒刑
、拘役或1 千元以下罰金，致重傷者，處3 年以下有期徒刑、拘
役或2 千元以下罰金。
（得上訴）


司法院資訊處製作；財團法人民間司法改革基金會備份。
